【裁判字號】    89,訴,3
【裁判日期】    890602
【裁判案由】    違反懲治走私條例等
【裁判全文】
臺灣澎湖地方法院刑事判決                              八十九年度訴字第三號
    公  訴  人  臺灣澎湖地方法院檢察署檢察官
    被      告  丙○○
右列被告因違反懲治走私條例案件，經檢察官提起公訴（八十八年度偵字第六九六、
六九七號），本院判決如左：
    主  文
丙○○共同私運管制物品進口逾公告數額，處有期徒刑捌月，緩刑參年。
扣案之漁船用對講機壹台沒收之。
    事  實
一、丙○○、甲○○、乙○○三人（翁、許二人現由本院通緝中）係澎湖籍「金利源
    號」漁船之船員，黃安寬則係該船之船長（現由本院另案審理通緝中）。四人於
    民國八十八年十月十九日上午十一時十分許，共同駕駛該船，自澎湖縣湖西漁港
    分駐所報關出港。詎四人於八十八年十月二十八日凌晨三時三十分，駕駛該船駛
    至高雄港第一港口外約四十浬之公海海域處（即東經一百一十九度三十五分、北
    緯二十二度四十分處）時，受綽號「阿發」之成年男子以新台幣（下同）二十萬
    元之代價僱傭，利用其漁船之魚艙，自該處起私運海關完稅價格六百七十四萬五
    千三百九十八元、未貼專賣憑證之七星牌洋菸四十七萬五千零二十八包，擬運至
    臺灣曾文溪口外海一浬處，交予綽號「阿順」之成年男子。四人並於同日上午十
    時許，以黃安寬所有之漁船用對講機一台，與「阿順」聯絡，預定於同日下午六
    時三十分至七時之間，在臺灣曾文溪口外海一浬處，等候綽號「阿順」所派往之
    膠筏接駁上岸。嗣於同日下午七時十分許，經警在曾文溪口外海四浬處（即東經
    一二０度一分六十五秒、北緯二十三度零分五秒處）查獲該船，並扣得前揭未貼
    專賣憑證洋菸及漁船用對講機一台。
二、案經內政部警政署水上警察局第四警察隊移送臺灣臺南地方法院檢察署呈請臺灣
    高等法院檢察署令轉臺灣澎湖地方法院檢察署檢察官偵查起訴。
    理  由
一、訊據被告丙○○固坦承有於上述時地在「金利源號」漁船擔任船員，並參與搬運
    前揭洋菸至魚艙內，後該船又駛至曾文溪口外海四浬處之事實，惟矢口否認有何
    違反懲治走私條例之犯行，辯稱：伊都聽船長的指揮做事，不知道那是走私的洋
    菸云云。經查：該船船長黃安寬已於警訊及偵查中坦承：伊授意船員們協助搬運
    走私洋菸至魚艙，伊與船員們並均分其中十萬元之酬勞；且被告丙○○於警訊及
    偵查中亦坦承知道是走私洋菸等語。參以該船於凌晨時分，在公海上受不知名商
    船上之「阿發」僱傭，並自不知名商船處，接駁大批貨物至該船魚艙內存放，實
    不符常情，被告丙○○應明知前揭貨物為走私洋菸，並基於與船長、其他船員之
    共同犯意聯絡而私運之。此外，並有現場照片四幀附卷足稽，及扣案之未貼專賣
    憑證之七星牌洋菸四十七萬五千零二十八包、漁船用對講機一台足資佐證。被告
    丙○○所辯，無非事後卸責之詞，不足採信，本案事證明確，被告犯行堪予認定
    。
二、按一次私運洋煙、洋酒、捲煙紙，其總額由海關照緝獲時之完稅價格計算，超過
    新台幣拾萬元者，屬管制進口物品，懲治走私條例公告管制物品項目及其數額丙
    項定有明文。查被告丙○○等人係在東經一百一十九度三十五分、北緯二十二度
    四十分，在我國十二海浬領海範圍外之公海領域，自不知名之商船接駁前揭洋菸
    ，隨後又將之私運至曾文溪口外海四浬處，且所私運之物品又超過十萬元之管制
    進口公告數額，有內政部八十九年二月九日台（八九）內地字第八九七二二０號
    函、財政部高雄關稅局八十八年十二月十五日關緝字第八八一六一一八六號函可
    稽，核被告丙○○所為，係犯懲治走私條例第二條第一項私運管制物品進口逾公
    告數額罪。又其與黃安寬、甲○○、乙○○，及綽號「阿發」、「阿順」等不詳
    姓名成年男子間，有犯意聯絡及行為分擔，為共同正犯。爰審酌被告丙○○係受
    船長黃安寬之授意，始共同私運洋菸，所私運之洋菸數量非小，及其犯後態度等
    一切情狀，量處如主文所示之刑。末查，被告丙○○前未曾受有期徒刑之宣告，
    有臺灣高等法院被告全國前案紀錄表附卷可稽，其因一時失慮，致罹本次犯行，
    經此偵審程序，應知所警惕，當無再犯之虞，本院認其刑罰以暫不執行為適當，
    併予宣告緩刑三年，以啟自新。扣案之漁船用對講機一台，為被告黃安寬所有，
    且為供犯罪所用之物，應依刑法第三十八條第一項第二款宣告沒收。
三、公訴意旨另以：被告丙○○等人前揭將未貼專賣憑證洋菸私運進口之犯行，另觸
    犯臺灣省內菸酒專賣暫行條例第三十七條第五款之販賣或轉讓未貼專賣憑證之菸
    類之罪嫌，並聲請將前揭洋菸宣告沒收。惟查，被告等人並無將前揭洋菸販入或
    賣出或轉讓之行為，是被告就此部分罪名尚屬不能證明。又公訴人認此部分與前
    述論罪科刑之走私犯行部分，係方法結果之牽連關係，屬裁判上一罪，本院就此
    部分不另為無罪諭知。至扣案之前揭洋菸，並非違禁物，亦非被告等人所有之物
    ，而被告等人之犯行亦未觸犯臺灣省內菸酒專賣暫行條例第三十七條第五款之罪
    名，已如前述，自難依該條例第四十條之規定宣告沒收，是前揭未貼專賣憑證洋
    菸，應依行政規定處理，本院不為沒收之諭知，附此敘明。
據上論斷，應依刑事訴訟法第二百九十九條第一項前段，懲治走私條例第二條第一項
、第十一條，刑法第十一條、第二十八條、第三十八條第一項第二款、第七十四條第
一款，判決如主文。
本案經檢察官廖江憲到庭執行職務。
中    華    民    國      八十九    年        六        月      二      日
                              臺 灣 澎 湖 地 方 法 院 刑 事 庭
                                    法    官  李     宛     玲
右正本證明與原本無異。
如不服本判決，應於判決送達後十日內，向本院提出上訴狀（須附繕本）。
中    華    民    國      八十九    年        六        月      五      日
                                    書 記 官  劉     竹     苞
附錄本案論罪科刑法條全文：
懲治走私條例第二條第一項：私運管制物品進口、出口逾公告數額者，處七年以下有
期徒刑，得併科新台幣二十萬元以下罰金。


司法院資訊處製作；財團法人民間司法改革基金會備份。
